【裁判字號】    99,交聲,555
【裁判日期】    990505
【裁判案由】    違反道路交通管理處罰條例聲明異議
【裁判全文】
臺灣臺北地方法院交通事件裁定         99年度交聲字第555號
原處分機關  台北市交通事件裁決所
異  議  人
即受處分人  甲○○
上列異議人即受處分人因違反道路交通管理處罰條例案件，對於
台北市交通事件裁決所民國99年3 月11日所為之處分（北市裁催
字第裁22-A01XP9446號），聲明異議，本院裁定如下：
    主  文
異議駁回。
    理  由
一、按在無其他標誌、標線禁制或指示下，圓形綠燈表示准許車
    輛直行或左、右轉，箭頭綠燈表示僅准許車輛依箭頭指示之
    方向行駛，道路交通標誌標線號誌設置規則第206 條第1 款
    、第2 款訂有明文。次按汽車駕駛人轉彎時，不依標誌、標
    線、號誌指示者，處新台幣（下同）600 元以上1,800 元以
    下罰鍰；又汽車駕駛人違反道路交通管理處罰條例第48條者
    ，除依原條款處罰鍰外，並記違規點數1 點，道路交通管理
    處罰條例第48條第1 項第2 款、第63條第1 項第1 款分別定
    有明文。
二、原處分意旨略以：異議人即受處分人甲○○駕駛所有之車牌
    號碼7193-EB 號自用小客車，於民國98年12月5 日16時59分
    許，行經台北市○○路，因不依標誌、標線、號誌指示而違
    規左轉，經警當場舉發，爰依道路交通管理處罰條例第48條
    第1 項第2 款規定，裁處受處分人罰鍰900 元，並依同條例
    第63 條 第1 項記違規點數1 點。
三、異議意旨略以：受處分人固不否認於上開時間、地點駕駛上
    開車輛之事實，但伊係依規定停等於左轉車道上，待綠燈號
    誌亮起才左轉，並無違規左轉，又前行車輛亦有數台，為何
    僅糾舉伊？再本件亦無照片佐證，無法證實伊有何違規，為
    此聲明異議。
四、經查：
（一）受處分人於環河南路左轉桂林路時，係在該路口號誌顯示
      前行箭頭綠燈及右轉箭頭綠燈之時，業據證人即本件舉發
      員警乙○○具結證述明確（本院99年4 月30日訊問筆錄）
      ，且提出桂林路口號誌照片2 紙在卷可參，受處分人亦不
      否認係於該路口顯示前行及右轉箭頭綠燈時左轉，上情堪
      以認定，揆諸前開法條規定，箭頭綠燈表示僅准許車輛依
      箭頭指示之方向行駛，受處分人未依指示，逕行左轉，其
      違規情節甚為明確。
（二）受處分人前開左轉行為既屬違規，執行勤務之交通員警即
      應依法舉發，且證人乙○○證稱：伊執法時看到受處分人
      車輛是第一台（違規左轉）等語明確（本院99年4 月30日
      訊問筆錄），是難認有何選擇性執法或執法不公之情事。
      參以憲法上所保障之平等權，係以合法權利為限，亦即主
      張平等原則之基礎事實應為合法，非可執平等原則主張其
      他駕駛人亦有違規即可免責。再者，行政機關對於前開應
      為舉證事項，非不得以執行查察取締勤務人員，依據調查
      人證之程序，使其就親歷事實提供為證明方法，並非皆須
      以照片證明之，受處分人前開所辯，均無理由。
五、綜上所述，本件受處分人於前揭時地有未依號誌指示左轉之
    違規行為，原處分機關依前揭道路交通管理處罰條例規定裁
    處受處分人罰鍰900 元，並記違規點數1 點，核無違誤，本
    件異議為無理由，應予駁回。
據上論斷，應依道路交通案件處理辦法第19條，裁定如主文。
中    華    民    國     99    年    5     月    5    日
                    交通法庭  法  官  林欣苑
上正本證明與原本無異。
如不服本裁定，應於裁定送達後5 日內向本院提出抗告狀。
                              書記官  劉英芬
中    華    民    國    99    年    5     月    6     日

司法院資訊處製作；財團法人民間司法改革基金會備份。
